臺灣高等法院民事裁定
110年度抗字第1405號
抗  告  人  徐慶水  
代  理  人  徐玉龍  
相  對  人  郭卉楹  
            莊駿彥  
上列當事人間假扣押事件，抗告人對於中華民國110 年11月16日
臺灣新竹地方法院110 年度全字第50號裁定，提起抗告，本院裁
定如下：
    主      文
一、抗告駁回。
二、抗告費用由抗告人負擔。
    理      由
一、民事訴訟法第528條第2項規定：抗告法院為裁定前，應使債
    權人及債務人有陳述意見之機會。旨在保障債權人及債務人
    之程序權，並使抗告法院能正確判斷原裁定之當否。惟假扣
    押係保全程序，假扣押裁定具隱密性，為防止債務人隱匿或
    處分財產，以保全債權人之強制執行，其執行應依強制執行
    法第132條第1項規定，於裁定送達債務人之同時或送達前為
    之。考量此項立法趣旨，債權人對駁回其假扣押聲請之裁定
    提起抗告，倘假扣押隱密性仍應予維持，即無須使債務人有
    陳述意見之機會。本件為債權人即抗告人對原裁定駁回其假
    扣押之聲請提起抗告，依前揭說明，無須使債務人即相對人
    有陳述意見之機會，合先敘明。 
二、抗告意旨略以：兩造曾於民國110年11月13日晚間6時許，在
    新竹縣○○市○○街00號，就借貸問題進行協商，相對人非但不
    願協商，還牽扯其他與還款無關之事，例如相對人要離婚，
    主債務人郭卉楹要將房產過戶給連帶保證人莊駿彥，規避還
    款義務，多次提及無錢歸還，要拖到多年後才會償還，要抗
    告人自行提告，態度惡劣，足認相對人確有處分房產不願履
    行債務之情形，為保全抗告人之借款債權，避免日後不能強
    制執行或甚難執行之虞，爰提起本件抗告，請求廢棄原裁定
    ，願供擔保請准予假扣押等語。 
三、按債權人就金錢請求或得易為金錢請求之請求，欲保全強制
    執行者，得聲請假扣押。假扣押，非有日後不能強制執行或
    甚難執行之虞者，不得為之。請求及假扣押之原因，應釋明
    之。前項釋明如有不足，而債權人陳明願供擔保或法院認為
    適當者，法院得定相當之擔保，命供擔保後為假扣押。民事
    訴訟法第522條第1項、第523條第1項、第526 條第1、2項分
    別定有明文。次按，釋明事實上之主張者，得用可使法院信
    其主張為真實之一切證據。但依證據之性質不能即時調查者
    ，不在此限，同法第284條亦定有明文。
四、經查：
  ㈠抗告人主張因相對人正將財產搬移隱匿，致日後有不能強制
    執行或甚難執行之虞等語，然於原審僅提出借款證明書影本
    乙紙（見本院卷第27頁），別無其他證據資料（見本院卷第
    35頁），上開借款證明書固可作為假扣押本案債權之釋明，
    惟無從作為相對人有隱匿財產情事即假扣押原因之釋明，原
    裁定依法駁回抗告人之聲請，核無違誤。
　㈡抗告人提起抗告後，雖提出錄音檔與錄音檔之對話譯文為證
    （見本院卷第11至21頁及證物袋內之USB），然此錄音檔之
    對話內容是否確為兩造所為，無法即時調查予以認定，參照
    前述說明，已難認屬適於釋明之證據，且該錄音逐字稿內容
    所示，係抗告人委託其子與相對人洽談還款之事，但雙方言
    語不和，而未能談成，尚難認有日後不能強制執行或甚難執
    行之虞，況抗告人既主張莊駿彥係連帶保證人且同為被告，
    依法相對人均負連帶給付責任，則郭卉楹是否將房地過戶予
    莊駿彥，均無礙抗告人對相對人假扣押本案債權將來之強制
    執行，亦無從因此認定相對人有隱匿財產之情事。
五、綜上所述，抗告人並未釋明本件之假扣押原因，原裁定駁回
    抗告人之聲請，並無不當，抗告人仍執前詞，指摘原裁定不
    當，聲明廢棄，為無理由。
六、據上論結，本件抗告為無理由，爰裁定如主文。
中　　華　　民　　國　　110 　年　　12　　月　　22　　日
                  民事第六庭
                      審判長法  官  陶亞琴
                            法  官  陳賢德
                            法  官  林俊廷
正本係照原本作成。
不得再抗告。
中　　華　　民　　國　　110 　年　　12　　月　　22　　日
  　　　　　　　　　　　　　書記官  葉國乾